【裁判字號】    98,易,132
【裁判日期】    980831
【裁判案由】    詐欺
【裁判全文】
臺灣新竹地方法院刑事宣示判決筆錄       98年度易字第53 號
                                       98年度易字第132號
公  訴  人  臺灣新竹地方法院檢察署檢察官
被      告  乙○○
上列被告因詐欺等案件，經檢察官聲請簡易判決處刑（97年度偵
字第2676號），本院認不宜以簡易判決處刑，改分通常程序後，
檢察官並追加起訴（98年度偵字第4426號），檢察官聲請改依協
商程序而為判決，本院於中華民國98年8月31日下午4時在本院刑
事第十法庭宣示判決，出席職員如下：
                        法  官  黃美盈
法官起立朗讀判決主文、犯罪事實要旨、處罰條文、附記事項及
告以上訴限制、期間並提出上訴狀之法院，且諭知記載其內容：
一、主  文
    乙○○幫助犯詐欺取財罪，處有期徒刑貳月，如易科罰金，
    以新臺幣壹仟元折算壹日；又幫助犯恐嚇取財罪，處有期徒
    刑參月，如易科罰金，以新臺幣壹仟元折算壹日。應執行有
    期徒刑參月，如易科罰金，以新臺幣壹仟元折算壹日。緩刑
    貳年。緩刑期間內應履行如附表所示賠償條件。
二、犯罪事實要旨：
    乙○○明知近年來坊間盛行以虛設、租賃、借用、買賣或蒐
    集人頭帳戶方式，供作詐騙或恐嚇他人交付錢財等不法用途
    ，已預見向其取得金融機構之帳戶存摺、提款卡者，目的及
    手段詭密，應有持帳戶相關物件，供己詐騙或恐嚇他人錢財
    之意，竟基於幫助他人為詐欺取財或恐嚇取財犯罪之故意：
（一）於民國97年3 月初某日，在桃園縣中壢市中立火車站附近
      ，將其所申請使用之渣打商業銀行竹東分行帳號000-0000
      00000000號帳戶之存摺、提款卡（含密碼），交付予姓名
      年籍不詳之成年男子，嗣民眾甲○○撥打詐騙集團成員所
      刊登之交友廣告上之電話，詐騙集團成員要求甲○○需先
      入會，並負責小姐與兄弟之費用，使甲○○因而陷於錯誤
      ，遂於97年3月10日晚上7時25分許、7時47分許及9時1 分
      許，以轉帳方式，將新臺幣（下同）2萬元、8 萬元、5萬
      元匯入詐騙集團所指定之乙○○上開帳戶內（嗣因甲○○
      察覺有異，於97年3月11日報警查獲上情）。
（二）復於97年3月10日晚上8時許，在新竹縣竹北市家樂福賣場
      旁麥當勞速食店內，以每3天3千元，超過後每日1 千元租
      金之代價，將其所申請上海商業儲蓄銀行新竹分行帳號00
      000000000000號帳戶、合作金庫竹東分行帳號000－00000
      00000000號帳戶之存摺、提款卡（連同提款密碼）出租予
      真實姓名年籍不詳之成年男子使用，嗣該犯罪集團成員取
      得上開帳戶後，即基於詐欺取財及恐嚇取財之犯意，為下
      列犯罪行為：
      1.該犯罪集團中某成員於同年月12日撥接林志軒所持有之
        電話，揚稱將對之不利，使林志軒因心生畏懼於同日下
        午2時許，在新竹市○區○○路196號上海商業儲蓄銀行
        新竹分行附設提款機，以轉帳方式將24,983元匯入乙○
        ○所申請使用之上海商業儲蓄銀行新竹分行帳戶內。
      2.另該犯罪集團某成年女子於不詳時間，透過電腦網際網
        路認識郁文傑，並取得郁文傑之行動電話號碼，後該女
        子稱其有在援交，並以網路援交要查核身分及先行付款
        為由，誘使郁文傑於同年月11日以自動提款機轉帳，嗣
        郁文傑發覺有異而匯款10元至乙○○上開新竹合作金庫
        銀行竹東分行帳戶內，使之成為警示帳戶。
      3.該犯罪集團某成年女子自稱「欣儀」，於同年月9 日上
        午9 時許，透過電腦網際網路認識馬高承豪，並取得馬
        高承豪之行動電話號碼，同年月11日下午5 時30分該女
        子以網路援交要驗明身分及先行付款為由，致使馬高承
        豪陷於錯誤而於同日下午5 時40分至元智大學內遠東國
        際商業銀行附設之提款機，以轉帳方式將5，050元匯入
        乙○○上開之新竹合作金庫竹東分行之帳戶。
        嗣因林志軒等人察覺有異，始報警查悉上情。
三、處罰條文：
    刑法第30條第1項前段、第2項、第339條第1項、第346條第1
    項、第55條前段、第41條第1項前段、第51條第5款、第74條
    第1項第1款、第2項第3款，刑法施行法第1條之1第1 項、第
    2項前段。
四、協商判決除有刑事訴訟法第454條之4第1項第1款於本訊問程
    序終結前，被告撤銷協商合意或檢察官撤回協商聲請者；第
    2款被告協商之意思非出於自由意志者；第4款被告所犯之罪
    非第455條之2第1項所定得以協商判決者；第6款被告有其他
    較重之裁判上一罪之犯罪事實者；第7 款法院認應諭知免刑
    或免訴、不受理者情形之一，及違反同條第2 項「法院應於
    協商合意範圍內為判決；法院為協商判決所科之刑，以宣告
    緩刑或2 年以下有期徒刑、拘役或罰金為限」之規定者外，
    檢察官與被告均不得上訴。
五、如有前項得上訴之情形，得自收受宣示判決筆錄送達之日起
    10日內，向本院提出上訴書狀，上訴於第二審法院。
中    華    民    國    98    年    8     月    31    日
                      刑事第六庭書記官  吳美雲
                                法  官  黃美盈
以上筆錄正本係照原本作成。
中    華    民    國    98    年    8     月    31    日
                                書記官  吳美雲
附錄論罪科刑法條：
刑法第339條第1項（詐欺取財罪）
意圖為自己或第三人不法之所有，以詐術使人將本人或第三人之
物交付者，處 5 年以下有期徒刑、拘役或科或併科 1 千元以下
罰金。
刑法第346條第1項（恐嚇取財罪）
意圖為自己或第三人不法之所有，以恐嚇使人將本人或第三人之
物交付者，處 6 月以上 5 年以下有期徒刑，得併科 1 千元以
下罰金。
附表：
    被告乙○○應給付被害人甲○○玖萬貳仟元，其給付方式為
    ：自民國98年9月起至99年7月止，每月15日前匯款捌仟元至
    被害人甲○○指定之合作金庫竹東分行0000000000000 號帳
    戶，及於99年8 月15日前匯款肆仟元至前述帳戶，如有一期
    未履行，視為全部到期。


司法院資訊處製作；財團法人民間司法改革基金會備份。
